臺灣高等法院刑事判決　　　　　　　 100年度上易字第2064號
上　訴　人　臺灣臺北地方法院檢察署檢察官
被　　　告　何晟墉
上列上訴人因被告侵占案件，不服臺灣臺北地方法院100年度易
字第1637號，中華民國100年8月15日第一審判決（起訴案號：臺
灣臺北地方法院檢察署100年度偵字第3038號），提起上訴，本
院判決如下：
    主  文
上訴駁回。
    理  由
一、按刑事訴訟法第350條、第361條、第362條、第367條規定，
    不服地方法院之第一審判決而上訴者，須提出上訴書狀，並
    應敘述具體理由，為上訴必備之程式；其所提出之書狀未敘
    述上訴理由，或僅曾以言詞陳述上訴理由者，均應於上訴期
    間屆滿後20日內補提理由書於第一審法院。第一審法院經形
    式審查，認逾期未補提上訴理由者，應定期間先命補正；逾
    期未補正者，為上訴不合法律上之程式，應以裁定駁回。倘
    已提出上訴理由，但所提非屬具體理由者，則由第二審法院
    以上訴不合法律上之程式，判決駁回。而所謂具體理由，必
    係依據卷內既有訴訟資料或提出新事證，指摘或表明第一審
    判決有何採證認事、用法或量刑等足以影響判決本旨之不當
    或違法，而構成應予撤銷之具體事由，始克當之（例如：依
    憑證據法則具體指出所採證據何以不具證據能力，或依憑卷
    證資料，明確指出所為證據證明力之判斷如何違背經驗、論
    理法則）；倘僅泛言原判決認定事實錯誤、違背法令、量刑
    失之過重或輕縱，而未依上揭意旨指出具體事由，或形式上
    雖已指出具體事由，然該事由縱使屬實，亦不足以認為原判
    決有何不當或違法者（例如：對不具有調查必要性之證據，
    法院未依聲請調查亦未說明理由，或援用證據不當，但除去
    該證據仍應為同一事實之認定），皆難謂係具體理由，俾與
    第二審上訴制度旨在請求第二審法院撤銷、變更第一審不當
    或違法之判決，以實現個案救濟之立法目的相契合，並節制
    濫行上訴（最高法院97年度台上字第892號判決參照）。再
    按量刑輕重，係屬事實審法院得依職權自由裁量之事項，苟
    已斟酌刑法第57條各款所列情狀，而未逾越法定刑度，不得
    遽指為違法（最高法院72年度台上字第6696號判例參照）。
二、檢察官不服原審判決提起上訴，其理由略以：被告至今未與
    告訴人和解，且被告曾因侵占罪經臺灣板橋地方法院以100
    年簡字第1027號判處有期徒刑三月確定，再被告在法庭中雖
    表示要談和解，但事實上事後根本完全不理會告訴人，毫無
    任何和解之誠意，足見被告犯後態度不佳，原審僅科處得為
    易科罰金之徒刑，實屬過輕等語。
三、經查：原判決以被告所犯並非死刑、無期徒刑或最輕本刑為
    三年以上有期徒刑之罪，其於原審準備程序中就被訴事實為
    有罪之陳述，經原審法官告知簡式審判程序之旨，並聽取公
    訴人、被告之意見後，裁定由受命法官獨任進行簡式審判程
    序，並依被告於原審之自白、證人即告訴人陳淑玲、證人楊
    仕儉、林真吾、汪俊慶之證言、臺北市政府警察局信義分局
    六張犁派出所受理各類案件紀錄表、臺北市政府警察局信義
    分局六張犁派出所受理刑事案件報案三聯單、汽車借用合約
    書、系爭自小客車之行車執照、抵押書及車輛查詢清單報表
    （牌照號碼：0891-YC）等為據，認定上訴人確有侵占之犯
    行。經審酌被告除本件之侵占罪行外，亦有其他侵占之犯罪
    紀錄，顯見素行非佳，其因資金週轉困難，未循正當管道籌
    措資金，竟為圖一己私利，侵占告訴人所有之系爭自小客車
    ，致告訴人受有損害，雖證人楊仕儉已將系爭自小客車返還
    與告訴人，惟被告仍遲未能與告訴人達成和解或調解，賠償
    告訴人所受損害，兼衡被告高中畢業之智識程度，家庭經濟
    勉持之生活狀況，惟被告犯後尚知坦承犯行等一切情狀，科
    處有期徒刑四月，如易科罰金，以新臺幣一千元折算一日。
    均已詳敘其所憑證據、認定理由及量刑依據。從形式上觀察
    ，原判決已敘明審酌刑法第57條所列事項之理由，並無認定
    事實錯誤、量刑瑕疵或違背法令之情形。上訴意旨以被告尚
    有其他侵占犯行，至今未與告訴人達成和解，全無和解誠意
    ，犯後態度不佳，指摘原審量刑過輕，惟原審確已審酌被告
    未與告訴人和解之情狀，是檢察官上訴指摘量刑過輕，純係
    針對原判決就刑之量定已詳予說明審酌之事項，再為爭執，
    應認其實質上未符合具體理由之要件。揆諸前揭規定，其上
    訴顯不合於法律上之程式，爰不經言詞辯論，逕予駁回。
據上論斷，應依刑事訴訟法第367條前段、第372條，判決如主文
。
中    華    民    國    100    年    9    月    14    日
                  刑事第十七庭審判長法  官  王炳梁
                                    法  官  陳世宗
                                    法  官  周明鴻
以上正本證明與原本無異。
不得上訴。
                                    書記官  郭彥琪
中    華    民    國   100    年    9     月    14    日